臺灣花蓮地方法院民事裁定
110年度監宣字第211號
聲  請  人  黃阿福


代  理  人  黃子寧律師(法扶律師)
關  係  人  黃建成


上列聲請人聲請監護宣告事件，本院裁定如下：
    主  文
宣告黃阿福（男、民國00年0月00日生、身分證統一編號：Z0000
00000號）為受輔助宣告之人。
選定黃建成（男、民國00年0月0日生、身分證統一編號：Z00000
0000號）為受輔助宣告之人之輔助人。
聲請費用新臺幣壹仟元由受輔助宣告之人負擔。
    理  由
一、本件聲請人黃阿福主張其本人經醫師診斷為失智症，認知功
    能退化，已不識字，並難以為意思表示、受意思表示或辨識
    其意思表示之效果，為此依法聲請對其本人為監護之宣告等
    語。
二、按法院對於監護之聲請，認為未達民法第14條第1項之程度
    者，得依民法第15條之1第1項規定，為輔助之宣告，民法第
    14條第3項定有明文。又法院對於監護宣告之聲請，認為未
    達應受監護宣告之程度，而有輔助宣告之原因者，得依聲請
    或依職權以裁定為輔助之宣告，亦為家事事件法第174條第1
    項所明定。
三、本院審驗黃阿福之心神狀況，並採用臺灣基督教門諾會醫療
    財團法人門諾醫院之精神鑑定報告書，評估個案目前意識清
    醒，記憶力障礙，語文表達能力障礙，常常答非所問或無法
    適當回應，但是能夠簡單回覆。一般家事生活起居之功能有
    障礙需要他人協助，能夠維持砍草的簡單步驟工作。對事務
    之判斷、邏輯推理等方面能力不佳，整體認知能力為中度障
    礙。其認知能力、執行功能、生活技能與社會功能均有退化
    ，無適當管理處分自己財產之能力。精神診斷為「有精神障
    礙或其他心智缺陷：失智症，中度」、「障礙程度-為意思
    表示或受意思表示或辨識其意思表示效果之能力：顯有不足
    」、「預後及回復可能性：無恢復至完全無病正常狀態之可
    能」，此有該院111年3月3日基門醫亮字第000-0000號函所
    附精神鑑定報告書1件附卷可稽。綜上，應認黃阿福並非完
    全不能為意思表示或受意思表示，或辨識其意思表示之效果
    ，未達應受監護宣告之程度，聲請人聲請監護宣告，尚屬有
    間；惟黃阿福為意思表示或受意思表示，或辨識其意思表示
    效果之能力既顯有不足，爰依職權以裁定為輔助之宣告。
四、關係人（訪視評估報告誤載為聲請人）黃建成為黃阿福之三
    哥，目前身心狀況良好，為聲請人之主要照顧者，有長期照
    顧聲請人之計畫，對於擔任「監護人」具有積極意願，對於
    聲請人之身心狀況，尚能掌握，且過去對聲請人無不利事由
    ，故建議黃建成擔任「監護人」，此有維安社會工作師事務
    所111年1月17日維安監宣字第111009號函附成年人之監護宣
    告案件之訪視評估報告1件在卷可佐。本院因認由關係人黃
    建成擔任黃阿福之輔助人，符合受輔助宣告之人之利益及意
    願，爰選定黃建成為受輔助宣告之人之輔助人。
五、爰裁定如主文。
中　　華　　民　　國　　111 　年　　3 　　月　　11　　日
                  家事法庭  法  官  周健忠 
以上正本係照原本作成。
如對本裁定抗告，須於裁定送達後10日之不變期間內，向本院提
出抗告狀，並繳納抗告費新臺幣1,000元。
中　　華　　民　　國　　111 　年　　3 　　月　　14　　日
                            書記官  陳佩姍